臺灣士林地方法院小額民事判決
111年度士小字第39號
原      告  新安東京海上產物保險股份有限公司

法定代理人  陳忠鏗
訴訟代理人  李怡萱
被      告  楊富強
上列當事人間請求侵權行為損害賠償事件，本院於民國111年1月
4日言詞辯論終結，判決如下：
    主  文
被告應給付原告新臺幣壹萬伍仟參佰柒拾柒元，及自民國一百一
十年十二月二十七日起至清償日止，按週年利率百分之五計算之
利息。
訴訟費用新臺幣壹仟元由被告負擔。
本判決得假執行。
    事實及理由要領
一、原告起訴主張：被告於民國109年11月17日下午2時45分許，
    騎乘車牌號碼000-0000號普通重型機車（下稱A車），自臺
    北市○○區○○路000號前，因向左變換行向未注意其他車輛，
    撞損原告所承保之訴外人豐宜企業有限公司所有、由訴外人
    簡惠文為駕駛之車牌號碼000-0000號自用小客車（下稱B車
    ），原告因本件交通事故已給付被保險人新臺幣（下同）15
    ,377元。爰依民法第184條第1項前段、第191條之2、第196
    條侵權行為損害賠償請求權、保險法第53條第1項保險代位
    請求權，請求被告賠償損害。並聲明：被告應給付原告15,3
    77元，及自起訴狀繕本送達翌日起至清償日止，按週年利率
    5％計算之利息。
二、被告答辯略以：本件事故之發生，係因為B車未保持行車安
    全距離，才因而撞擊A車，被告對於本件事故並無過失；又B
    車有如此多刮痕，A車卻沒有任何刮痕，且撞擊高度也不對
    ，應認為B車之損傷並非因A車撞擊所致等語，並聲明請求駁
    回原告之訴。
三、法院得心證之理由：
　㈠按因故意或過失，不法侵害他人之權利者，負損害賠償責任
    ；汽車、機車或其他非依軌道行駛之動力車輛，在使用中加
    損害於他人者，駕駛人應賠償因此所生之損害；不法毀損他
    人之物者，被害人得請求賠償其物因毀損所減少之價額，民
    法第184條第1項前段、第191條之2前段、第196條分別定有
    明文。再按物被毀損時，被害人除得依民法第196條請求賠
    償外，並不排除民法第213條至第215條之適用；依民法第19
    6條請求賠償物被毀損所減少之價額，得以修復費用為估定
    之標準，但以必要者為限（例如：修理材料以新品換舊品，
    應予折舊）（最高法院77年度第9次民事庭會議決議(一)參
    照）。末按，被保險人因保險人應負保險責任之損失發生，
    而對於第三人有損失賠償請求權者，保險人得於給付賠償金
    額後，代位行使被保險人對於第三人之請求權；但其所請求
    之數額，以不逾賠償金額為限，保險法第53條第1 項亦有明
    文。　
　㈡經查，原告主張之事實，已據提出與所述相符之行車執照、
    道路交通事故當事人登記聯單、估價單、照片、統一發票等
    件為證，並經本院依職權調取本件交通事故現場圖、初步分
    析研判表、調查紀錄表、現場照片等資料查核明確，堪信原
    告主張為真實。按汽車在同向二車道以上之道路並變換車道
    時，應讓直行車先行，並注意安全距離，道路交通安全規則
    第98條第1項第6款定有明文，被告雖以上詞置辯，然經本院
    當庭勘驗B車行車紀錄器，依據「...於43分36秒開始A車自
    右側向左移動，隨後於43分39秒至40秒間發生撞擊...」之
    勘驗結果，顯見本件事故係肇因於被告向左變換車道未注意
    其他車輛所致，於事故之發生難認無過失，反之B車駕駛並
    無過失存在，被告上開辯解自非可採。
　㈢前述勘驗結果，可知B車與A車最初碰撞位置在B車右前方至中
    段處（見本院卷第78頁），而卷附B車之車損外觀照片（見
    本院卷第16頁），顯示車損係位於右後輪及右車門（B車為
    單車門，無前後車門之分）之間下方處，並呈現由前至後之
    多條水平直線擦損，再A車與B車碰撞之部位為機車後座左側
    乘客腳踏板，本件事故發生後，被告與A車並未倒地，B車則
    係逕行離去等情，業經被告自承在卷（見本院卷第56頁），
    可徵兩車於B車右前方發生接觸，隨後A車停留原地而B車仍
    往前直行，以致在B車前述位置留下由前至後之多條水平直
    線擦損，其因果關係、車損位置實未與常情相左，被告辯稱
    B車車損非其所造成，卻未提出任何證據以實其說，顯非可
    採，自應就B車車損負過失侵權賠償責任。查又B車修繕共花
    費15,377元，且未使用任何材料，有前述估價單在卷可查，
    故並無折舊可資扣除。從而，原告本於上開法律規定，請求
    被告賠償B車修復費用，應屬有據。
四、從而，原告請求被告給付15,377元及自起訴狀繕本送達之翌
    日即110年12月27日起至清償日止，按週年利率5％計算之利
    息，為有理由，應予准許。本件係就民事訴訟法第436條之8
    第1項適用小額程序所為被告敗訴之判決，依同法第436條之
    20規定，應依職權宣告假執行。
五、訴訟費用負擔之依據：民事訴訟法第78條。依職權確定訴訟
    費用額為1,000元（第一審裁判費），由被告負擔。
中　　華　　民　　國　 111　　年　　1 　　月　　18　　日
              　　士林簡易庭法  官  陳紹瑜
以上正本係照原本作成。
如不服本判決，應於送達後20日內，向本院提出上訴狀並應記載
上訴理由，表明關於原判決所違背之法令及其具體內容與依訴訟
資料可認為原判決有違背法令之具體事實，如於本判決宣示後送
達前提起上訴者，應於判決送達後20日內補提上訴理由書（須附
繕本）。
中　　華　　民　　國　 111　　年　　1 　　月　　18　　日
　                          書記官  吳雪華